# 请教：法院判决解除银行借款合同，如何进行会计处理？

提问人：thwxj 时间：2017-03-22 09:55:29
大家好： 我公司与银行签订借款合同，因无力还本付息，被银行起诉。法院判决解除借款合同，归还尚未支付本金及至判决生效日利息。 请问如何进行会计处理？是否需要将本金从“长期借款“科目调整到“应付账款”？按期计提的利息在“应付利息”科目，是否需要一并调整？ 谢谢！！

回答人：chenyiwei
应根据法院判决调整相关负债的金额（调整到根据生效判决应支付的金额），与原账面价值之间的差额调整损益。调整后的余额仍保持在原科目中。法院的判决并不是说明借款合同无效，所以原先依据借款合同确认借款和应付利息并不是前期差错。